【裁判字號】    98,訴,406
【裁判日期】    980331
【裁判案由】    違反毒品危害防制條例
【裁判全文】
臺灣彰化地方法院刑事判決               98年度訴字第290號
                                       98年度訴字第406號
公  訴  人  臺灣彰化地方法院檢察署檢察官
被      告  甲○○
                      號
                    （另案於臺灣彰化監獄執行中）
上列被告因違反毒品危害防制條例案件，經檢察官提起公訴（98
年度撤緩毒偵字第20號、98年度毒偵字第305 號），有刑事訴訟
法第273 條之1 第1 項之情形，本院合議裁定由受命法官獨任進
行簡式審判程序，茲審理判決如下：
    主  文
甲○○施用第一級毒品，處有期徒刑柒月。又施用第一級毒品，
處有期徒刑柒月。定應執行有期徒刑壹年。
    事  實
一、甲○○前於民國（下同）96年間因施用毒品案件，經臺灣臺
    南地方法院以96年度毒聲字第545 號裁定送觀察、勒戒後，
    認無繼續施用毒品之傾向，於96年10月2 日執行完畢釋放，
    並經臺灣臺南地方法院檢察署檢察官以96年度營毒偵字第36
    8 號為不起訴處分確定。詎仍不知悔改，明知海洛因業經公
    告為毒品危害防制條例第2 條第2 項所列管之第1 級毒品，
    不得非法持有、施用，竟基於施用第1 級毒品海洛因之犯意
    ，分別於(一)97年3 月4 日下午4 時許，在位於彰化縣彰化市
    ○○路○ 段之全家便利商店前，以將海洛因粉末摻入香菸內
    點燃吸食之方式，施用第1 級毒品海洛因1 次。(二)97年12月
    17日晚間8 時30分許，在其位於彰化縣彰化市○○里○○路
    ○ 段180 巷23號之住處內，以同上方式，施用第一級毒品海
    洛因1 次。嗣分別於(一)97年3 月1 日晚間7 時4 分許，為警
    持強制到場許可書採集其尿液送驗，結果呈可待因、嗎啡陽
    性反應；(二)97年12月18日中午12時40分許，為警通知其前往
    彰化縣警察局彰化分局採集尿液送驗，結果亦呈可待因、嗎
    啡陽性反應，始查悉上情。
二、案經彰化縣警察局彰化分局報請臺灣彰化地方法院檢察署檢
    察官偵查起訴。
    理  由
一、按除被告所犯為死刑、無期徒刑、最輕本刑為3 年以上有期
    徒刑之罪或高等法院管轄第一審案件者外，於刑事訴訟法第
    273 條第1 項程序進行中，被告先就被訴事實為有罪之陳述
    時，審判長得告知被告簡式審判程序之旨，並聽取當事人、
    代理人、辯護人及輔佐人之意見後，裁定進行簡式審判程序
    ；除簡式審判程序、簡易程序及第376 條第1 款、第2 款所
    列之罪之案件外，第一審應行合議審判，刑事訴訟法第273
    條之1 第1 項、第284 條之1 分別定有明文。本件被告甲○
    ○所犯係死刑、無期徒刑、最輕本刑為3 年以上有期徒刑或
    高等法院管轄第一審案件以外之罪，並於本院行準備程序時
    就被訴事實為有罪之陳述，本院合議庭依前揭規定，經評議
    結果，裁定改由受命法官獨任行簡式審判程序，先予敘明。
二、上揭事實，業據被告甲○○迭於警詢、偵訊、本院行準備程
    序及審理時均坦承不諱，且其於97年3月1日、97年12月18日
    經彰化縣警察局彰化分局所採取之尿液，經送鑑驗結果，確
    呈可待因、嗎啡陽性反應，此有應受尿液採驗人尿液檢體採
    集送驗紀錄表3 紙及詮昕科技股份有限公司97年3 月17日、
    97 年3月17日、98年1 月6 日報告編號00000000、00000000
    、7C250136號濫用藥物尿液檢驗報告各1 紙附卷可稽，應認
    被告之自白確與事實相符，堪以採信。再者，被告前於96年
    間因施用毒品案件，經臺灣臺南地方法院以96年度毒聲字第
    545 號裁定送觀察、勒戒後，認無繼續施用毒品之傾向，於
    96年10月2 日執行完畢釋放，並經臺灣臺南地方法院檢察署
    檢察官以96年度營毒偵字第368 號為不起訴處分確定乙情，
    亦有臺灣高等法院被告前案紀錄表及臺灣高等法院在監在押
    紀錄表各一份附卷可按。被告於觀察、勒戒執行完畢釋放後
    ，5 年內再犯毒品危害防制條例第10條第1 項之罪，本件事
    證明確，被告上開犯行洵堪認定，應依法論科。
三、查海洛因為毒品危害防制條例第2 條第2 項所明定之第1 級
    毒品，是核被告所為，均係犯同條例第10條第1 項之施用第
    1 級毒品罪。被告於此期間內持有第1 級毒品並進而施用，
    其持有之低度行為應各為施用之高度行為所吸收，均不另論
    持有毒品之罪。被告上開二次施用第一級毒品之犯行，犯意
    各別，行為不同，應與分論併罰。爰審酌被告前有施用毒品
    之不良素行，歷經觀察、勒戒程序後，仍未能徹底戒絕毒品
    ，顯見意志不堅，有失政府制定毒品危害防制條例之立法美
    意，本不宜寬貸，惟念其施用毒品乃自戕一己之身體健康，
    尚未害及他人，且犯後始終坦承犯行，且被告尚無前科紀錄
    暨其智識程度、生活狀況等一切情狀，分別量處如主文所示
    之刑，並定其應執行之刑，以示懲戒。
據上論斷，應依刑事訴訟法第273 條之1 第1 項、第299 條第1
項前段，毒品危害防制條例第10條第1 項，刑法第11條前段、第
51條第5 款，判決如主文。
本案經檢察官紀雅惠到庭執行職務。
中    華    民    國    98    年    3     月    31    日
                  刑事第九庭          法  官  黃齡玉
以上正本證明與原本無異。
如不服本判決應於收受判決後10日內向本院提出上訴書狀，並應
敘述具體理由；其未敘述上訴理由者，應於上訴期間屆滿後20日
內向本院補提理由書（均須按他造當事人之人數附繕本）「切勿
逕送上級法院」。
中    華    民    國    98    年    3     月    31    日
                                      書記官  林嘉賢
附錄本案論罪科刑法條全文：
毒品危害防制條例第10條
施用第一級毒品者，處 6 月以上 5 年以下有期徒刑。
施用第二級毒品者，處 3 年以下有期徒刑。


司法院資訊處製作；財團法人民間司法改革基金會備份。
